# 上市公司无息借款给全资子公司问题

提问人：zhengdefei 时间：2017-11-14 14:25:14
上市公司借款 1 亿给全资子公司（该全资子公司存在业绩承诺），未签合同，实际借款期间约 1 年，上市公司未收取利息（该上市公司以前期间借款给其他全资子公司也未收取利息），请问会计方面该子公司是否存在费用不全的风险？上市公司是否存在涉税风险？
是否有其他合规风险？

回答人：chenyiwei
上市公司和该子公司在其各自的单独报表中，应按《瑞华研究2010~2016汇编》之“问题4-1-14（母子公司之间的无息或低息贷款在双方各自个别财务报表中的处理）”所述原则处理。该子公司应确认利息支出和资本公积。